【裁判字號】    91,易,208
【裁判日期】    920226
【裁判案由】    竊盜
【裁判全文】
臺灣基隆地方法院刑事判決                          九十一年度易字第二０八號
    公  訴  人  臺灣基隆地方法院檢察署檢察官
    被      告  丙○○  男  三.
右列被告因竊盜案件，經檢察官聲請簡易判決處刑 (九十一年度偵字第二一五三號)
及移送併案審理（九十一年偵字第四七一六號），本院認不宜而改依通常程序審理後
判決如左：
    主  文
丙○○連續竊盜，累犯，處有期徒刑壹年貳月。
    事  實
一、丙○○前因竊盜案件，經臺灣新竹地方法院判處有期徒刑一年確定，於民國八十
    六年五月十六日假釋出監，八十六年八月八日縮短刑期執行完畢，復因竊盜及侵
    占案件，經本院判處有期徒刑一年及罰金三千元確定，於九十年十月二十一日執
    行完畢，詎仍不知悔改，復基於意圖為自己不法所有之竊盜概括犯意，連續為下
    列之犯行：
（一）九十一年三月二十九日下午一時三十分許，在臺北縣平溪鄉○○街十四號前，
      見楊明宗所有之車號ＧＫＴ─三五八號重型機車停放該處，乘無人看管注意之
      際，以插於該機車電門上之鑰匙啟動該機車，竊得該機車後，以之供為代步之
      工具，嗣於九十一年四月八日上午三時許，丙○○騎乘該機車，行經基隆市○
      ○區○○路百三街與實踐路旁堤防邊，為警查獲。
（二）九十一年六月八日下午十時許，在臺北縣板橋市○○路與文化路口附近，見乙
      ○○所有而於九十一年五月二十三日為不詳姓名之人竊取而持有、車號為Ｋ八
      ─七０八號之自用小貨車車門未上鎖，該不詳姓名之人未注意看管之際，徒手
      開啟車門入內，以放置在手剎車旁置物格內之鑰匙，竊得該小貨車，並將之作
      為代步之工具，嗣於九十一年六月九月下午一時許，丙○○駕駛該車，行經基
      隆市安樂區○○○路一巷一一０號前，為警查獲，並扣得鑰匙一把。
（三）九十一年十月一日下午六時三十分許，在基隆市七堵區泰安公墓旁之產業道路
      ，見甲○○所有車號ＬＤＸ─０三三號之重型機車停放該處，機車鑰匙未拔下
      ，復承前概括犯意，乘無人看管注意之際，以該機車鑰匙啟動該機車，竊得該
      機車後作為代步之用，嗣於九十一年十月四日凌晨一時三十分許，在基隆市○
      ○區○○街產業道路早起會旁，為警查獲其騎乘該機車，始悉上情。
二、案經基隆市警察局及第三分局報告臺灣基隆地方法院檢察署檢察官偵查起訴及移
    送併辦。
    理  由
一、訊據被告坦承於右揭時、地，竊取汽、機車之事實不諱，核與被害人楊明宗、乙
    ○○及甲○○之指訴相符，有各該筆錄在卷可稽，復有被害人等領回失竊汽、機
    車之贓物認領保管收據三紙、車輛竊盜、車牌失竊資料個別查詢車輛認可資料三
    紙、臺北縣警察局車輛失竊（尋獲）證明單一紙及被告為警查獲竊盜時照片二張
    附卷可查，足認被告之自白與事實相符。本件事證明確，被告竊盜之犯行堪以認
    定，應依法論科。
二、按刑法上之竊盜罪所欲保護之法益，除所有權外，並兼及持有之法益。持有係指
    按社會一般觀念所承認而客觀存在於某物之「事實上監督管領或支配力」，至於
    該持有之建立或存在，是否具有合法權源，並未加以區別；準此，即使就他人以
    不法手段取得持有之物再施以竊取之行為，仍係侵害他人之持有而足以成立竊盜
    罪。查依卷附車輛竊盜、車牌失竊資料個別查詢車輛認可資料，事實欄一（二）
    被害人乙○○所有之自用小貨車失竊之時間為九十一年五月二十三日上午九時許
    ，失竊地點為臺北縣汐止市○○街六十一號前，與前揭被告自承於九十一年六月
    八日下午十時許，在臺北縣板橋市○○路與文化路口竊取該小貨車之時間、地點
    均不同，顯見乙○○所有之該小貨車，應係先由姓名、年籍不詳之人所竊取，停
    放在前揭被告竊取該小貨車之地點，而依被告於本院訊問時所陳，該車音響仍在
    ，及參以其被查獲時該小貨車仍懸掛有車牌，且仍可正常使用等情，足認該小貨
    車仍在該姓名年籍不詳之人的管領支配中，且客觀上應不致使人誤認為無主物，
    被告乘該不詳姓名之人未注意看管之際，以小貨車內之鑰匙，將該小貨車駛離，
    並供己代步使用，堪認其主觀上係出於意圖為自己不法所有之竊盜故意，依首開
    說明，該姓名、年籍不詳之人的持有固非合法，但被告自該人管領中加以竊取，
    仍構成竊盜罪，附此敘明。
三、核被告丙○○所為係犯刑法第三百二十條第一項之普通竊盜罪。被告先後三次竊
    盜犯行，時間緊接，手段相似，觸犯構成要件相同之罪名，顯係基於概括犯意為
    之，為連續犯，應論以一罪，並依法加重其刑。公訴人雖僅就被告於九十一年六
    月八日下午十時許之竊盜犯行起訴，然未起之部分既與上開部分有如前述連續犯
    之裁判上一罪關係，自亦為起訴效力所及，本院均得依法併予審理。查被告前曾
    受如事實欄所載有期徒刑之執行完畢，此有臺灣高等法院被告全國前案紀錄表附
    卷可考，其於有期徒刑執行完畢後五年以內，再犯本件最重本刑為有期徒刑以上
    之刑之罪，為累犯，應依法遞加重其刑。爰審酌被告正值壯年，不思以己力賺取
    財物，屢犯竊盜犯行，有害社會秩序，且所竊得之機車及小貨車價值不菲，危害
    他人財產法益非輕，及犯後坦承犯行等一切情狀，量處如主文所示之刑示懲。另
    扣案之鑰匙並非違禁物，亦非被告所有，業據其供明在卷，爰不另宣告沒收。
據上論斷，應依刑事訴訟法第四百五十二條、第二百九十九條第一項前段，刑法第五
十六條、第三百二十條第一項、第四十七條，罰金罰鍰提高標準條例第一條前段，判
決如主文。
本案經檢察官李辛茹到庭執行職務。
中      華      民      國    九十二    年      二      月    二十六    日
                                臺灣基隆地方法院刑事第二庭
                                    審判長法  官    邱志平
                                          法  官    蔡佳玲
                                          法  官    劉桂金
右正本證明與原本無異。
對於本件判決如有不服，應於收受送達後十日內，向本院提出上訴書狀，上訴於臺灣
高等法院，並按他造當事人之人數附具繕本。
                                          書記官    陳玲誼
中      華      民      國    九十二    年      三      月      三      日
附錄論罪法條
刑法第三百二十條第一項：
意圖為自己或第三人不法之所有，而竊取他人之動產者，為竊盜罪，處五年以下有期
徒刑、拘役或五百元以下罰金。


司法院資訊處製作；財團法人民間司法改革基金會備份。
